臺灣高雄地方法院民事裁定　　　　　　　　　　　　　九十二年度再易字第四四號
　　再　審　原　告　　　丙○○.
　　兼　訴訟代理人　　　乙○○.
　　再　審　被　告　　　甲○○.
右當事人間請求給付租金事件，再審原告對於民國九十二年七月三十日本院九十二年
再易字第十六號確定判決提起再審之訴，本院裁定如下：
    主    文
再審原告之訴駁回。
訴訟費用由再審原告負擔。
    事  實  與  理  由
一、再審原告起訴主張：再審被告向伊等承租坐落高雄市苓雅區○○○路九十之一號
    十三樓之一、之三及地下室二樓編號二六號停車位，約定租期自民國八十五年五
    月二十日起至八十六年五月十九日止，租金給付淨額為每月新台幣（下同）三萬
    八千元，再審被告應辦理租金扣繳，並負擔租金收入所得稅，嗣於租期屆滿後，
    雙方復合意延展租期至八十六年十二月十九日。詎再審被告未依約辦理扣繳，致
    伊等須自行申報租賃所得稅，故再審被告應返還已扣除之租金扣繳稅額百分之十
    ，即分別給付乙○○、丙○○各三萬一千六百六十五元、四萬八千五百五十五元
    。又伊等支出之租金收入所得稅分別為三萬四千六百四十一元、三萬五千三百零
    九元，亦應由再審被告負擔。伊等依租賃契約之法律關係，請求再審被告應分別
    給付伊等六萬六千三百零六元、八萬三千八百六十四元，經鈞院九十一年度簡上
    字第二八六號確定判決分別駁回伊等三萬四千六百四十一元、三萬五千三百零九
    元部分之請求，伊等認該判決對於契約中約定「承租人應負擔辦理扣繳稅額百分
    之十及因出租而增加之稅負」等語之解釋違背論理法則，適用法規顯有錯誤，且
    對於財政部高雄市國稅局函令等足以影響判決之重要證物漏為斟酌，而依民事訴
    訟法第四百九十六條第一項第一款、第四百九十七條規定提起再審，亦遭鈞院九
    十二年度再易字第十六號判決駁回確定，該判決認同原確定判決之見解，適用法
    規顯有錯誤，而伊等於九十二年八月十一日收受判決後，即依判決揭示之抗告期
    間提起抗告，惟鈞院九十二年九月九日庭訊告知該判決已經確定而不得上訴或抗
    告，是提起再審之不變期間自應從該日起算，爰依民事訴訟法第四百九十六條第
    一項第一款規定，再提起本件再審訴訟等語。並聲明求為判決：(一)原確定判決廢
    棄。(二)右廢棄部分，再審被告應分別給付再審原告丙○○、乙○○三萬五千三百
    零九元、三萬四千六百四十一元，及均自九十年十二月五日起至清償日止，按年
    息百分之五計算之利息。(三)再審及前審訴訟費用均由再審被告負擔。
二、按不變期間，法院不得依聲請或依職權延展或縮短之，故法院在判決書內記明之
    上訴期間縱有錯誤，其期間亦不因此而伸長，亦不生何等效力，當事人自不得藉
    口其提起上訴係在記明之上訴期間，最高法院二十三年抗字第三四三號、三十年
    聲字第四二號判例、七十五年度第二十四次最高法院民事庭決議迭闡明此旨。又
    依民事訴訟法第五百零五條規定，再審訴訟程序乃準用各該審級訴訟程序之規定
    ，若原訴訟案件乃屬不得上訴第三審案件，則對之提起之再審案件自亦屬不得上
    訴第三審案件。經查：本件再審原告於九十一年度簡上字第二八六號訴訟中請求
    之金額均不逾一百五十萬元，依民事訴訟法第四百六十六條規定，乃屬不得上訴
    第三審之案件，則繼而提起之九十二年度再易字第十六號再審案件，亦不得上訴
    第三審，該判決經本院調閱卷宗查得乃於九十二年八月十一日送達再審原告而為
    確定（註：再審原告於本院陳明係九十二年八月五日收受，似有誤會），不因判
    決書上是否載有「得上訴」或「得抗告」等字眼而不同，合先敘明。
三、又再審之訴應於三十日之不變期間內提起，前項期間，自判決確定時起算，但再
    審之理由知悉在後者，自知悉時起算，民事訴訟法第五百條第一項、第二項分別
    定有明文。是本件再審原告提起再審，自應於九十二年八月十一日判決確定時起
    算三十日，即迄九十二年九月十日之不變期間內提起方為合法。查再審原告延於
    九十二年九月二十五日聲請再審，有民事再審狀在卷可稽，其已延誤再審之不變
    期間，乃不合法，應予駁回。至再審原告主張其等於九十二年九月九日方知悉前
    揭再審判決已經確定，不變期間應自當日起算等語，惟所謂「再審之理由知悉在
    後者」，乃指知悉同法第四百九十六條等得提起再審之事由在後而言，並非指知
    悉確定判決在後而言，此由法條文義觀之自明，是再審原告主張應由九十二年九
    月九日起算不變期間，並不可採。
四、況「再審之訴，法院認無再審理由，判決駁回後，不得以同一事由，對於原確定
    判決或駁回再審之訴之確定判決，更行提起再審之訴。」九十二年九月一日增訂
    施行之民事訴訟法第四百九十八條之一定有明文。經查：再審原告以本院九十一
    年度簡上字第二八六號確定判決，解釋兩造契約中「承租人應負擔辦理扣繳稅額
    百分之十及因出租而增加之稅負」等文字違反論理法則，有民事訴訟法第四百九
    十六條第一項第一款事由，而提起再審訴訟，前經本院九十二年度再易字第十六
    號判決駁回確定等情，業經再審原告自承在卷，並經本院依職權調取前開卷宗核
    閱屬實，依上規定，再審原告即不得復以同一事由提起再審。今再審原告復以同
    一事由，認為前揭駁回再審訴訟之確定判決適用法規顯有錯誤而提起本訴，即為
    不合法，而應予駁回。
五、依民事訴訟法第五百零二條第一項、第九十五條、第七十八條、第八十五條第一
    項前段裁定如主文。
中　　　華　　　民　　　國　　九十三　　年　　　二　　　月　　　九　　　日
                                臺灣高雄地方法院民事第一庭
~B審判長法　　　官　許政賢
~B      法　　　官　唐照明
~B      法　　　官　蔡川富
正本係照原本作成。
本裁定不得抗告。
中　　　華　　　民　　　國　　九十三　　年　　　二　　　月　　　九　　　日
~B　　　法院書記官　黃俊凱
